【裁判字號】    95,裁,648
【裁判日期】    950330
【裁判案由】    營利事業所得稅
【裁判全文】
最  高  行  政  法  院  裁  定
                                     95年度裁字第00648號
上  訴  人  宜興營造有限公司
代  表  人  乙○○
被 上訴 人  財政部臺灣省南區國稅局
代  表  人  甲○○
上列當事人間因營利事業所得稅事件，上訴人對於中華民國93年
9月24日高雄高等行政法院93年度訴字第183號判決，提起上訴，
本院裁定如下：
    主  文
上訴駁回。
上訴審訴訟費用由上訴人負擔。
    理  由
一、按對於高等行政法院判決上訴，非以其違背法令為理由，不
    得為之，行政訴訟法第242條定有明文。是對於高等行政法
    院判決上訴，若未具體說明原判決違背何項法令、如何不適
    用法規或適用不當之情事，即非主張原判決違背法令以為上
    訴理由，其上訴不應准許。
二、原判決駁回上訴人之訴，其理由略謂本件上訴人民國（下同
    ）89年度營利事業所得稅結算申報，原列報利息收入新台幣
    （下同）2,655元，被上訴人初查以其資產負債表列載存出
    保證金82,000,000元，未能說明資金流向，乃依行為時營利
    事業所得稅查核準則第36條之1規定，按89年1月1日台灣銀
    行基本放款利率設算利息收入4,163,999元，加計漏報利息
    收入21元，並核定利息收入4,166,675元。上訴人不服，循
    序提起行政訴訟。經查，上訴人於89年間以存出保證金之名
    義對外支出總金額82,000,000元之資金，依其帳載資料為89
    年2月15日支出15,000,000元，同年3月13日支出17,000,000
    元，同年5月12日支出50,000,000元，此為上訴人所是認，
    並有上訴人之總分類帳影本附卷可稽，自堪認定。茲應審究
    者，則為上訴人所支付之上開款項，其性質為何？是否如同
    上訴人所稱係屬支付給訴外人富仁國際股份有限公司（下稱
    富仁公司）之存出保證金？經查上訴人支出系爭款項，係因
    富仁公司為開發「台中育樂中心」亟需資金挹注，故向上訴
    人借款以供週轉，必待富仁公司確實得以進行該育樂中心之
    開發工程時，方由富仁公司另行成立新公司，再以該新公司
    與上訴人簽訂工程承攬契約，此時，上訴人貸與富仁公司之
    系爭款項，始轉為上訴人之履約保證金，換言之，富仁公司
    既尚未能正式執行育樂中心之開發案，並與上訴人簽訂承攬
    契約，上訴人自無所謂應給付履約保證金可言，因此，上訴
    人交付系爭款項雖係以履約保證金之名義行之，實則為上訴
    人貸與富仁公司之借款甚明。系爭款項既係上訴人未約定利
    息而貸與富仁公司，則被上訴人依查核準則第36條之1之規
    定，予以設算利息，即非無據。
三、本件上訴意旨略謂：上訴人開立支票之所以未載明抬頭，是
    因為應富仁公司之要求，生意往來講求信任，況上訴人基於
    合約精神，才付出此82,000,000元之保證金，上訴人亦希望
    承包利潤優渥之工程。而被上訴人以1億元資金設算利息，
    往後每一年上訴人都需繳1百多萬元營所稅，上訴人已經繳
    不起。為此，請廢棄原判決等語。核係對於匯款予富仁公司
    之原因事實重複陳述，並就原處分機關認事用法之職權行使
    ，指摘其為不當，而究竟原判決有何違背法令、不適用法規
    或適用不當之情事，卻未見上訴意旨為具體之指明，依首開
    規定及說明，其上訴為不合法，應予駁回。
四、依行政訴訟法第249條第1項前段、第104條、民事訴訟法第
    95條、第78條，裁定如主文。
中    華    民    國    95    年    3     月    30    日
                  第三庭審判長法  官  趙  永  康
                              法  官  鄭  淑  貞
                              法  官  侯  東  昇
                              法  官  黃  淑  玲
                              法  官  林  文  舟
以  上  正  本  證  明  與  原  本  無  異
中    華    民    國    95    年    3     月    31    日
                              書記官  彭  秀  玲


司法院資訊處製作；財團法人民間司法改革基金會備份。
